【裁判字號】    90,易,573
【裁判日期】    900803
【裁判案由】    贓物
【裁判全文】
臺灣桃園地方法院刑事判決                            九十年度易字第五七三號
    公  訴  人  臺灣桃園地方法院檢察署檢察官
    被      告  甲○○
右列被告因贓物案件，經檢察官提起公訴（九十年度偵字第一七九六號），本院判決
如左：
        主  文
甲○○收受贓物，處有期徒刑肆月，如易科罰金，以參佰元折算壹日。
        事  實
一、甲○○於民國九十年一月五日二十一時許，在桃園縣中壢市○○○路某網路店前
    ，明知不詳姓名年籍綽號「小朱」之成年男子所駕駛之車牌號碼ＴＫＳ─二六九
    號輕型機車，係來源不明之贓車（上開機車為劉明珠所有，乙○○使用，於八十
    九年十二月二十七日上午十時許，在桃園縣中壢市○○○街一一六號前，為不詳
    姓名年籍之人所竊取），竟予以收受後供己騎乘使用。嗣於九十年一月十二日十
    四時許，甲○○騎乘上開機車行經桃園縣中壢市○○路○段四一一號前時，為警
    當場查獲。
二、案經桃園縣警察局中壢分局報請台灣桃園地方法院檢察署檢察官偵查起訴。
        理  由
一、訊據被告甲○○固承認駕駛上開機車為警查獲之事實，惟矢口否認有收受贓物之
    犯行，辯稱：係不詳姓名年籍綽號「小朱」之成年男子借予伊使用，伊不知該車
    係贓車云云。惟查，（一）該部車牌號碼ＴＫＳ─二六九號輕型機車，係被害人
    劉明珠所有，乙○○使用，於八十九年十二月二十七日上午十時許，在桃園縣中
    壢市○○○街一一六號前失竊乙情，業據證人乙○○證述屬實，且有車輛竊盜〔
    車牌失竊〕資料個別查詢報表─查詢車輛認可資料、贓物領據各一紙附卷可稽。
    （二）查機車一部價值不貲，若非熟識之人，豈有隨便交予他人之理？又借用近
    半月尚未歸還，又未索取行照，亦有違常情；且亦無法舉證綽號「小朱」者之真
    實姓名年籍資料以供本院查證，其辯稱不知為贓車云云，顯係事後卸責之詞，不
    足採信。本件事證明確，被告犯行洵堪認定。
二、核被告所為，係犯刑法三百四十九條第一項之收受贓物罪。爰審酌被告之素行、
    犯罪動機、目的、手段、犯罪所生危害及其犯罪後態度等一切情狀，量處如主文
    所示之刑。按行為後法律有變更者，適用裁判時之法律，但裁判前之法律有利於
    行為人者，適用最有利於行為人之法律，刑法第二條第一項定有明文。刑法第四
    十一條於本件被告犯罪後修正，並於九十年一月十二日生效，茲比較新舊刑法第
    四十一條，修正後之刑法第四十一條尚非不利於被告，故依前揭說明，應適用裁
    判時之法律即修正後之刑法第四十一條。爰就所宣告之刑諭知易科罰金之折算標
    準。
據上論斷，應依刑事訴訟法第二百九十九條第一項前段，刑法第二條第一項前段、第
三百四十九條第一項、修正後刑法第四十一條第一項前段，罰金罰鍰提高標準條例第
一條前段、第二條，判決如主文。
本案經檢察官洪景明到庭執行職務。
中      華      民      國    九十      年      八      月      三      日
                                臺灣桃園地方法院刑事第二庭
                                    法  官  曾  正  耀
右正本證明與原本無異。
如不服本判決，應於判決送達後十日內向本院提出上訴狀( 應附繕本 )，上訴於
臺灣高等法院。
                                     書記官 文  巧  雲
中        華        民        國   九十   年   八   月 三    日
附論罪科刑依據之法條：
刑法第三百四十九條
收受贓物者，處三年以下有期徒刑、拘役或五百元以下罰金。
搬運、寄藏、故買贓物或為牙保者，處五年以下有期徒刑、拘役或科或併科一千元以
下罰金。
因贓物變得之財物，以贓物論。


司法院資訊處製作；財團法人民間司法改革基金會備份。
